【裁判字號】    97,抗,317
【裁判日期】    970604
【裁判案由】    本票裁定
【裁判全文】
臺灣臺北地方法院民事裁定               97年度抗字第317號
抗  告  人  祥琪紡織有限公司
兼法定代理
人          丙○○
抗  告  人  甲○○
相  對  人  玉山商業銀行股份有限公司
法定代理人  丁○○
代理人      乙○○
上列抗告人因與相對人間聲請本票准許強制執行事件，抗告人對
於中華民國97年2月21日本院所為之97年度票字第5364號民事裁
定提起抗告，本院裁定如下：
    主  文
抗告駁回。
抗告程序費用新台幣壹仟元由抗告人負擔。
    理  由
一、按執票人向本票發票人行使追索權時，得聲請法院裁定後強
    制執行，票據法第123條定有明文；次按本票執票人，依票
    據法第123條規定，聲請法院裁定許可對發票人之強制執行
    ，係屬非訟事件，此項聲請之裁定，及抗告法院之裁定，僅
    依非訟事件程序，就本票形式上之要件是否具備予以審查為
    已足，並無確定實體上法律關係存否之效力，如發票人就票
    據債務之存否有爭執時，應由發票人提起確認之訴，以資解
    決（最高法院57台抗字第76號、56年台抗字第714號判例意
    旨參照）。
二、本件相對人主張：其執有抗告人共同簽發如附表所示之本票
    二紙，利息如附表所示計算，付款地在台北市，並免除作成
    拒絕證書，詎於到到期後提示僅支付其中部分，其餘1,947,
    027元（計算式為：707,875＋177,017＋1,062,135＝1,947,
    027）未獲付款，依票據法第123條聲請裁定許可強制執行等
    情，已據提出本票二紙為證，原裁定予以准許，即無不合。
三、本件抗告意旨略以：抗告人已向相對人陸續分期償還積欠金
    額，至今應僅欠184萬元，而非1,947,027元，求予廢棄原裁
    定云云。惟查，抗告人所述債權金額之多寡，此為實體法上
    之爭執，依前開說明，應由抗告人另循訴訟程序解決，非本
    件非訟程序得以審究。抗告人非就系爭本票形式上有何爭執
    ，本院仍應裁定准許強制執行。從而，抗告意旨指摘原裁定
    不當，求予廢棄，為無理由，應予駁回。
四、據上論結，本件抗告為無理由，依非訟事件法第46條、第21
    條第2項、第24條第1項，民事訴訟法第495條之1第1項、第
    449 條第1項、第78條，裁定如主文。
中    華    民    國    97    年    6     月    4     日
                  民事第二庭  審判長法  官  黃蓓蓓
                                    法  官  蔡政哲
                                    法  官  吳淑惠
以上正本係照原本作成。
如不服本裁定提起抗告，應於裁定送達後10日之不變期間內為之
，僅得以適用法規顯有錯誤為理由，並經本法院之許可。
中    華    民    國    97    年    6     月    5     日
                                    書記官  蔡凱如
┌───────────────────────────────────────────────────┐
│附表：                                                                              97年度抗字第317號 │
├──┬─────────┬─────────┬──────┬──────┬──────┬───────┤
│編號│票面金額（新台幣）│請求金額（新台幣）│發  票  日  │提  示  日  │利息起算日  │利率（百分之）│
├──┼─────────┼─────────┼──────┼──────┼──────┼───────┤
│001 │5,000,000元       │707,875元         │94年5月30日 │96年12月8日 │96年12月8日 │5.47          │
│    │                  ├─────────┤            │            ├──────┼───────┤
│    │                  │177,017元         │            │            │96年12月30日│5.35          │
├──┼─────────┼─────────┼──────┼──────┼──────┼───────┤
│002 │2,500,000元       │1,062,135元       │95年3月24日 │96年12月28日│96年12月28日│2.56          │
└──┴─────────┴─────────┴──────┴──────┴──────┴───────┘


司法院資訊處製作；財團法人民間司法改革基金會備份。
